臺灣板橋地方法院交通事件裁定　　　94年度交聲更二字第11號
原處分機關　交通部公路總局臺北區監理所
異　議　人
即受處分人　甲○○
上列異議人即受處分人因違反道路交通管理處罰條例案件，對於
交通部公路總局臺北區監理所93年3 月12日所為之處分（原處分
案號：北監自裁字第裁40-D1A495036號），聲明異議，本院以93
年度交聲字第506 號裁定後，異議人不服抗告，經臺灣高等法院
以93年度交抗字第477 號裁定發回更審，本院復以93年度交聲更
字第41號裁定後，異議人復不服抗告，又經臺灣高等法院以94年
度交抗字第11號裁定發回更審，本院更為裁定如下：
    主  文
原處分撤銷。
甲○○不罰。
    理  由
一、原處分機關係以異議人即受處分人甲○○駕駛車號9828-FP
    號自用小客車，於民國92年11月30日凌晨3 時25分許，在臺
    七乙線14.53 公里處，集結五輛汽車共同在道路上競駛，經
    警舉發移送，依道路交通管理處罰條例第43條第3 項、第67
    條第2 項規定，裁處罰鍰新臺幣三萬元，吊銷駕駛執照，三
    年內禁考。
二、惟本件異議人聲明異議辯稱：伊當日駕車係單獨出遊，欲走
    北橫路線至宜蘭朋友家，前後均無其他車輛同行，之後有一
    輛車子跟在其後很近，伊就開快點，到了臨檢點，伊就被警
    攔停，跟在伊車後的車子並未跟來，當時被攔停的車子只有
    伊這輛，之後陸續又有車輛被攔停，起先有三輛，後來又來
    一輛，警員即以伊集結五輛汽車在道路競駛為由舉發伊違規
    ，顯與事實不符等語。按道路交通管理處罰條例第43條第3
    三項所指「二輛以上之汽車共同在道路上蛇行、或以其他危
    險方式駕車者、或在道路上競駛、競技者」，應指二輛以上
    汽車有相互超越追逐、競賽比快之情形，而競速過程中，二
    輛車或為並行競駕或為互相超越。倘非互相為超越追逐、競
    賽比快而僅係快速行駛而有逾越最低速限，亦僅為超速行駛
    ，而非競速行駛。經查，本件當時為警攔停舉發車輛之行車
    次序，係異議人之車輛為首，其後為林信仲所駕車號5C-555
    9 號自用小客車，最後則為盧建銘所駕車號7885-FR 號、曹
    旭祥所駕車號2912-FQ 號及游文峰所駕車號1795-FQ 號等自
    用小客車，此有臺灣臺北地方法院93年度交聲字第183 號、
    臺灣桃園地方法院93年度交聲更字第16號、93年度交聲字第
    90號等裁定互核可稽。本件雖經違規蒐證警員宋豪傑於本院
    調查時作證指述異議人與上開其他車輛駕駛人有違規競駛之
    情云云，惟經本院先後於93年5 月25日、同年8 月23日勘驗
    警方蒐證錄影光碟結果，畫面顯示最先有二輛汽車快速通過
    ，車距未及半個車身，約隔26秒後，又有三輛汽車急速行駛
    通過，距離均為三個車身，其後即為攔檢畫面，參諸上述行
    車次序，可見前二輛汽車即係異議人所駕9828-FP 號及林仲
    信所駕之5C-5559 號等自用小客車，其後三輛汽車則係盧建
    銘所駕車號7885-FR 號、曹旭祥所駕車號2912 -FQ號及游文
    峰所駕車號1795-FQ 號等自用小客車。依上開蒐證錄影光碟
    畫面所示，除其車速均較快及異議人與王信仲二車車距較近
    外，並無明顯相互超越、追逐競駛之情，且前二車與其後三
    車間車距時間相隔有26秒之久，而後三車間又各相距有三個
    車身之距離，顯與相互超越、追逐競駛之情不符。至異議人
    與王信仲二車雖車距較近，然據警員宋豪傑於本院93年5 月
    25日調查時證稱：二車時速約六、七十公里等語之情觀之，
    以異議人當時行車時間地點而言，尚難遽認有追逐競駛之情
    ，再異議人車輛在前，其後尾隨車輛車距如何保持，非其所
    能控制，亦難僅依二車車距較近之情，即認其間有競駛之情
    。況異議人所辯：伊與其他車輛駕駛人均不識等語，亦與其
    他駕駛人王信仲、盧建銘、曹祥旭、游文峰等分別於其交通
    事件審理時陳稱不識異議人等語之情互核一致，此有臺灣臺
    北地方法院93年度交聲字第183 號、臺灣桃園地方法院93年
    度交聲更字第16號、93年度交聲字第115 號、93年度交聲字
    第90號等裁定附卷可稽，由此亦見僅憑上開蒐證錄影內容，
    尚不足認其間有違規競駛之情。末查，上開其他駕駛人王信
    仲、盧建銘、曹祥旭、游文峰所涉本件違規競駛之交通事件
    ，經上開法院審理後亦均裁定撤銷原處分不罰，亦有上開裁
    定可按，準此顯無據獨處異議人駕車競駛可言。綜上所述，
    異議人上開所辯，應屬可採。原處分未予詳查，遽予裁罰，
    尚有未洽，本件異議為有理由，原處分應予撤銷，另諭知異
    議人不罰。
三、據上論結，應依道路交通案件處理辦法第20條，裁定如主文
    。
中　　華　　民　　國　　94　　年　　8 　　月　　31　　日
                        交通法庭  法  官  彭  全  曄
以上正本證明與原本無異
如不服本裁定應於送達後5日內向本院提出抗告狀
                                  書記官  梁  宜  庭
中　　華　　民　　國　　94　　年　　8 　　月　　31　　日
